【裁判字號】    98,訴,4678
【裁判日期】    990203
【裁判案由】    毒品危害防制條例
【裁判全文】
臺灣板橋地方法院刑事判決              98年度訴字第4678號
公  訴  人  臺灣板橋地方法院檢察署檢察官
被      告  甲○○
上列被告因違反毒品危害防制條例案件，經檢察官提起公訴（98
年度毒偵字第8117號) ，被告於本院準備程序中就被訴事實為有
罪之陳述，經本院合議庭裁定由受命法官獨任進行簡式審判程序
，判決如下：
    主  文
甲○○施用第一級毒品，處有期徒刑陸月，如易科罰金，以新臺
幣壹仟元折算壹日。扣案之第一級毒品海洛因壹包( 驗餘淨重零
點貳玖公克) 及海洛因殘渣袋柒只( 內均含海洛因殘渣量微無
從秤重分離) 沒收銷燬。
    事  實
一、甲○○前因施用毒品案件，經本院以97年度毒聲字第2575號
    裁定送觀察、勒戒後，因認無繼續施用毒品之傾向，於民國
    98 年4月1 日執行完畢出所，並經臺灣板橋地方法院檢察署
    檢察官以97年度毒偵字第8603號為不起訴處分確定。詎仍未
    戒除毒癮，又基於施用第一級毒品海洛因及第二級毒品甲基
    安非他命之犯意，於98年10月26日下午某時，在臺北縣三重
    市某友人住處，以將海洛因及甲基安非他命同置於玻璃球中
    燒烤之方式，施用海洛因及甲基安非他命1 次( 起訴書略載
    為在98年10月28日18時41分許為警採尿時起回溯26小時及96
    小時內之某時，在不詳處所，以不詳方式所施用) ；嗣於98
    年10月28日14時15分許，在臺北縣三重市○○路15號前為警
    查獲，並扣得海洛因1 包（毛重0.5010公克、淨重0.331 公
    克，驗餘淨重0.329 公克）及海洛因殘渣袋( 內均含海洛因
    殘渣量微無從秤重分離)7只，又經警採尿送驗，結果呈鴉片
    類及安非他命類陽性反應，因而查悉上情。
二、案經臺北市政府警察局松山分局移送臺灣板橋地方法院檢察
    署檢察官偵查後提起公訴。
    理  由
一、程序方面：按除被告所犯為死刑、無期徒刑、最輕本刑為3
    年以上有期徒刑之罪或高等法院管轄第一審案件者外，於第
    一次審判期日前之準備程序進行中，被告先就被訴事實為有
    罪之陳述時，審判長得告知被告簡式審判程序之旨，並聽取
    當事人、代理人、辯護人及輔佐人之意見後，裁定進行簡式
    審判程序，刑事訴訟法第273 條之1 第1 項定有明文。經核
    ，本件被告甲○○所犯係死刑、無期徒刑、最輕本刑為3 年
    以上有期徒刑以外之罪，其於準備程序中就被訴事實為有罪
    之陳述，經法官告知簡式審判程序之旨，並聽取公訴人、被
    告之意見後，本院爰依首揭規定，合議裁定由受命法官獨任
    進行簡式審判程序，合先敘明。
二、經查，上揭犯罪事實業據被告於本院準備程序及審理時坦承
    不諱，而被告於98年10月28日為警所採尿液經送臺灣尖端先
    進生技醫藥股份有限公司檢驗結果，發現確有嗎啡、甲基安
    非他命陽性反應，有該公司98年11月11日濫用藥物檢驗報告
    、臺北市政府警察局偵辦毒品案件尿液檢體委驗單各1 紙在
    卷可憑。且扣案之白色粉末1 袋及殘渣袋7 只經送驗結果，
    確均含有海洛因成份，亦有交通民用航空局航空醫務中心98
    年12月8 日航藥鑑字第0986196 號毒品鑑定書乙份附卷足佐
    ，足證被告前開自白應與事實相符，應予信實。又被告前因
    施用毒品案件，經本院以97年度毒聲字第2575號裁定送觀察
    、勒戒後，因認無繼續施用毒品之傾向，於98年4 月1 日執
    行完畢出所，並經臺灣板橋地方法院檢察署檢察官以97年度
    毒偵字第8603號為不起訴處分確定等情，有臺灣高等法院被
    告前案紀錄表附卷可憑，其於觀察勒戒執行完畢釋放後5 年
    內再犯本件施用第一、二級毒品之罪，依毒品危害防制條例
    第23條第2 項之規定，即應依法予以訴追處罰。從而，本案
    事證已臻明確，被告犯行洵堪認定，自應依法論科。
三、按海洛因及甲基安非他命分別係毒品危害防制條例第2 條第
    2 項第1 款、第2 款所規定之第一級毒品及第二級毒品，故
    核被告所為，係犯該條例第10條第1 項之施用第一級毒品罪
    及同條第2 項之施用第二級毒品罪，其施用前持有海洛因、
    甲基安非他命之低度行為，應為施用之高度行為所吸收，不
    另論罪。又被告於犯罪事實欄所載時、地，係以同一燒烤吸
    食行為同時施用第一級毒品海洛因及第二級毒品甲基安非他
    命，業據被告於本院準備程序訊問時供明無訛，且經遍查全
    卷，尚無足以證明被告所述與事實不符之積極證據資料，依
    罪疑唯輕原則，自應作有利於被告之認定，故被告施用第一
    級毒品及第二級毒品所為係屬想像競合犯，應從一重之施用
    第一級毒品罪處斷，公訴意旨未參酌上情而請求予以分論併
    罰，尚有未合。爰審酌被告前經觀察勒戒仍未能戒斷其施用
    毒品之惡習，惟其犯後坦承其過，態度良好，核施用毒品屬
    於自殘行為，犯罪手段尚屬輕微，及其犯罪動機、目的、生
    活狀況、智識程度、所生危害等一切情狀，量處如主文所示
    之刑以資懲儆。扣案之第一級毒品海洛因驗餘淨重0.329 公
    克及海洛因殘渣袋7 只( 內均含海洛因殘渣量微無從秤重分
    離) ，不問屬於犯人與否，均應依毒品危害防制條例第18條
    第1 項前段規定，沒收銷燬。至扣案包裝上開海洛因之外包
    裝袋1 只，被告否認為其所有，並於偵查中供稱係同案被查
    獲之友人林博閔所有；而林博閔亦於偵查中供稱扣案毒品係
    其另位友人所有，因伊要求被告代將該毒品交付予另位友人
    ，被告始會持該毒品下樓而恰巧為警方所查獲等語( 見偵卷
    98年10月28日訊問筆錄第1 至3 頁) ，是因卷內事證，尚無
    從認定該包裝袋係屬被告所有，爰不宣告沒收，附此敘明。
據上論斷，應依刑事訴訟法第273 條之1 第1 項、第299 條第1
項前段，毒品危害防制條例第10條第1 項、第2 項、第18條第1
項，刑法第11條前段、第41條第1項、第55條，判決如主文。
本案經檢察官黃致中到庭執行職務。
中    華    民    國    99    年    2     月    3     日
                  刑事第十四庭  法  官  陳昭筠
以上正本證明與原本無異。
如不服本判決應於送達後10日內向本院提出上訴狀。
                                書記官  黃文儀
中    華    民    國    99    年    2     月    3     日
附錄本案論罪科刑法條全文
毒品危害防制條例第10條
施用第一級毒品者，處 6 月以上 5 年以下有期徒刑。
施用第二級毒品者，處 3 年以下有期徒刑。

司法院資訊處製作；財團法人民間司法改革基金會備份。
